【裁判字號】    98,易,867
【裁判日期】    981113
【裁判案由】    贓物等
【裁判全文】
臺灣桃園地方法院刑事判決               98年度易字第867號
公  訴  人  臺灣桃園地方法院檢察署檢察官
被      告  甲○○
                    （另案於臺灣桃園監獄執行中）
被      告  庚○○
上列被告因贓物等案件，經檢察官提起公訴（97年度偵字第2245
6 號、98年度偵緝字第636 號、98年度偵字第3957號、第6552號
、第7279號），本院於準備程序進行中，被告就被訴之事實為有
罪之陳述，經告知簡式審判程序之旨，並聽取當事人之意見後，
裁定進行簡式審判程序，本院判決如下：
    主  文
甲○○犯如附表所示之罪，各處如附表所示之刑。應執行有期徒
刑貳年陸月。
庚○○犯故買贓物罪，處拘役貳拾日，如易科罰金，以新臺幣壹
仟元折算壹日。緩刑貳年。
    事  實
一、甲○○前於民國92年間因妨害自由案件，經臺灣嘉義地方法
    院以92年度訴字第345 號判處有期徒刑3 月確定，並於92年
    10月31日易科罰金執行完畢。詎仍不知悔改，仍意圖為自己
    不法之所有，分別於如附表所示時間、地點，以如附表所示
    破壞門扇或窗戶之犯罪手法（毀損、侵入住宅罪部分未據告
    訴或起訴），先後竊取乙○○等5 人之財物，而為如附表所
    示之加重竊盜犯行。嗣經警員獲報前往採證，或於屋內驗獲
    甲○○指紋或於屋外調閱監視畫面而循線查獲甲○○，並扣
    得白色球鞋、半罩式安全帽、遮蔽機車車牌毛巾、黑色白裡
    長袖外套等物。
二、彭泳坤係桃園縣中壢市○○路114 號「沛紳電腦資訊」之負
    責人，明知甲○○於98年3 月18日，至其上開店內兜售之黑
    色42吋ESONY 液晶電視（該電視係如附表編號5 所示己○○
    所有，於如附表所示時、地，遭甲○○竊取），係來路不明
    之贓物，仍基於故買贓物之犯意，以新臺幣（下同）7,500
    元之價格收購而故買之，嗣以15,000元之價格在網路轉賣以
    牟利，經甲○○供出上情後，始循線查獲。
三、案經桃園縣政府縣警察局桃園、八德、平鎮分局報告臺灣桃
    園地方法院檢察署檢察官偵查後起訴。
    理  由
壹、程序方面：
    按本件被告甲○○、庚○○所犯係死刑、無期徒刑、最輕本
    刑為3 年以上有期徒刑以外之罪，其等於準備程序就前揭被
    訴事實為有罪之陳述，經法官告知簡式審判程序之旨，並聽
    取其與公訴人之意見後，本院認無不得或不宜改依簡式審判
    程序進行之處，爰依刑事訴訟法第273 條之1 第1 項，裁定
    本件改依簡式審判程序進行，合先敘明。
貳、實體方面：
一、事實欄一部分，業據被告甲○○於本院準備程序時均坦承不
    諱，核與其於偵查中所述大致相符，又如附表編號1 至5所
    示遭竊之情節，業據證人即被害人乙○○、丙○○、丁○○
    、戊○○、己○○於警詢陳明在卷，附表編號1 部分復有桃
    園縣政府警察局桃園分局現場勘察報告、現場照片、指紋採
    集照片、內政部警政署刑事警察局97年6 月18日刑紋字第09
    70105840號鑑驗書可佐；編號2 部分復有桃園縣政府警察局
    平鎮分局刑案現場勘察卷宗、現場照片、內政部警政署刑事
    警察局97年7 月5 日刑紋字第0970109037號鑑驗書可佐；編
    號3 部分復有桃園縣政府警察局八德分局現場勘察報告、現
    場照片、內政部警政署刑事警察局98年2 月2 日刑紋字第09
    80009987號鑑驗書可佐；編號4 部分復有監視錄影翻拍照片
    、搜索扣押筆錄、扣案黑色白裡長袖外套可佐；編號5 部分
    復有監視錄影翻拍照片、贓物認領保管單、搜索扣押筆錄、
    扣案球鞋、半罩式安全帽、遮避機車車牌毛巾可佐。綜上所
    述，足徵被告甲○○之自白核與事實相符，其所為自白當可
    採信，是以本件事證已臻明確，犯行應堪認定。
二、事實欄二部分，業據被告庚○○於準備程序時坦白承認，核
    與被告甲○○供陳將液晶電視以7500元出售予庚○○等情節
    相合一致，並有贓物認領保管單1 份、拍賣網頁在卷可稽，
    足認被告上開自白，均與事實相符，本件事證明確，被告庚○○之犯行，堪以認定。
三、論罪科刑：
（一）按刑法第321 條第1 項第2 款將「門扇」、「牆垣」、「
      其他安全設備」並列，則所謂「門扇」係專指門戶而言，
      應指分隔住宅或建築物內外之間之出入口大門而言，而所
      謂「其他安全設備」，係指門扇、牆垣以外，依通常觀念
      足認防盜之一切設備而言，如電網、門鎖以及窗戶等是，
      次按同條款所謂「毀」係指毀損，稱「越」則指踰越或超
      越，祇要踰越或超越門扇、牆垣或其他安全設備之行為使
      該門扇、牆垣或其他安全設備喪失防閑作用，即該當於上
      開規定之要件。再按毀壞門鎖行竊，自應論以刑法第321
      條第1 項第2 款之毀壞安全設備竊盜罪，但此處所謂門鎖
      ，係指附加於門上之鎖而言，至於毀壞構成門之一部之鎖
     （ 如司畢靈鎖），則應認為毀壞門扇之加重竊盜罪（最高
      法院74年度臺上字第243 號判決意旨參照）。查被告就附
      表編號2 、4 、5 所破壞之門鎖係附加在門扇上之鎖一情
      ，有現場照片、被告、被害人陳述在卷可按（見97偵2245
      6 號卷第22頁、98偵字第7279號卷第32頁、本院卷第30頁
      背面），自應認係毀壞門扇之加重竊盜罪。又查附表編號
      1 部分，被告顯係翻越圍牆後，破壞門鎖後又破壞鐵窗及
      玻璃，並由踰越鐵窗入內行竊，此有現場勘察報告、現場
      照片在卷可參（98偵6552號卷第4 、5 、8 、9 頁），自
      應認係毀越門扇、牆垣及其他安全設備竊盜罪。核被告甲○○所為，就附表編號1 係犯刑法第321 條第1項 第2 款
      毀越門扇、牆垣及其他安全設備竊盜罪，就附表編號2 、
      4 、5 部分，均係犯刑法第321 條第1 項第2 款毀壞門扇
      竊盜罪；就附表編號3 部分，係犯刑法第321 條第1 項第
      2 款毀越安全設備竊盜罪。其所犯如附表所示5 罪間，犯
      意各別，行為互異，應分論併罰。又被告甲○○有事實欄
      一所載之犯罪科刑及執行紀錄，其於徒刑執行完畢後五年
      內，故意再犯如附表編號1 、2 所示之有期徒刑以上之罪
      ，就附表編號1 、2 之罪，均為累犯，均依刑法第47條第
      1 項規定，各加重其刑。惟附表編號3 、4 、5 之罪，並
      不符累犯要件，即不另論以累犯，併此敘明。爰審酌被告
      甲○○平日素行不佳，有前開臺灣高等法院被告前案紀錄
      表一份在卷可查，其犯罪動機、目的，均僅因個人一己之
      私，未能尊重他人財產權，及所竊財物之價值、危害社會
      之程度，附表編號5 之液晶電視已由被害人領回，且犯後
      坦承犯行，態度良好等一切情狀，各量處如附表各編號所
      示之刑，並定應執行之刑，以示儆懲。又扣案之白色球鞋
      、半罩式安全帽、黑色白裡長袖外套，固係被告所有於行
      竊時所著之物，然上開物品乃日常生活之物，與其上開犯
      行間，並無直接必然關係，尚非供犯罪所用之物，爰不併
      予宣告沒收，又扣案遮蔽機車車牌毛巾，係被告竊盜得手
      後離現場1 公里處，才將車牌以毛巾遮蔽，業據被告甲○○供陳在卷（見98偵字第7279號卷第12頁），亦難認供本
      件犯罪所用之物，亦不予宣告沒收，附此敘明。
（二）核被告庚○○所犯如事實欄二所載之犯行，係犯刑法第34
      9 條第2 項之故買贓物罪。爰審酌被告甲○○素行尚佳，
      犯罪動機、目的、手段、事後出資將液晶電視買回返還被
      害人，造成之損害程度尚輕微，犯後坦承犯行，態度尚稱
      良好等一切情狀，量處如主文所示之刑，並諭知易科罰金
      之折算標準。末按被告庚○○未曾因故意犯罪受有期徒刑
      以上刑之宣告，有臺灣高等法院被告前案紀錄表1 份附卷
      可按，其因一時失慮，而故買贓物，主觀惡性尚非重大，
      其經此偵審程序之教訓後，應能知所警愓，而無再犯之虞
      ，本院認對被告庚○○所處之刑以暫不執行為適當，爰依
      刑法第74條第1 項第1 款規定，併予宣告緩刑，以啟自新
      。
據上論斷，應依刑事訴訟法第273 條之1 第1 項、第299 條第1
項前段，刑法第321 條第1 項第2 款、第349 條第2 項、第47條
第1 項、第41條第1 項前段、第51條第5 款、第74條第1 項第1
款，刑法施行法第1 條之1 第1 項、第2 項前段，判決如主文。
本案經檢察官施昱廷到庭執行職務。
中    華    民    國    98    年    11    月    13    日
                  刑事第一庭    法  官  張瓊華
以上正本證明與原本無異。
如不服本判決應於收受判決後10日內向本院提出上訴書狀，並應
敘述具體理由。其未敘述上訴理由者，應於上訴期間屆滿後20日
內向本院補提理由書( 均須按他造當事人之人數附繕本) 「切勿
逕送上級法院」。
                                書記官  李宜娟
中    華    民    國    98    年    11    月    16    日
附錄本案論罪科刑法條：
中華民國刑法第321 條第1項（加重竊盜罪）
犯竊盜罪而有左列情形之一者，處6 月以上、5 年以下有期徒刑
：
一、於夜間侵入住宅或有人居住之建築物、船艦或隱匿其內而犯
    之者。
二、毀越門扇、牆垣或其他安全設備而犯之者。
三、攜帶兇器而犯之者。
四、結夥三人以上而犯之者。
五、乘火災、水災或其他災害之際而犯之者。
六、在車站或埠頭而犯之者。
前項之未遂犯罰之。
中華民國刑法第349 條第2 項（普通贓物罪）
搬運、寄藏、故買贓物或為牙保者，處5 年以下有期徒刑、拘役
或科或併科1 千元以下罰金。因贓物變得之財物，以贓物論。
附表：
┌──┬────┬────┬───┬─────────┬───┬──────┐
│編號│犯罪時間│犯罪地點│竊得之│入宅方式，指紋鑑驗│被害人│   主  文   │
│    │        │        │財物  │及翻拍照片所在卷頁│      │            │
├──┼────┼────┼───┼─────────┼───┼──────┤
│ 1  │97.06.12│桃園市龍│現金  │翻越圍牆後，徒手破│乙○○│甲○○毀越門│
│    │下午2 時│山街48號│45000 │壞鐵窗及鐵門後，踰│      │扇、牆垣及其│
│    │許      │        │元、金│越窗戶入屋行竊。  │      │他安全設備竊│
│    │        │        │飾乙批│指紋鑑驗書（98偵字│      │盜，累犯，處│
│    │        │        │      │第6552號卷第18頁）│      │有期徒刑捌月│
│    │        │        │      │                  │      │。          │
├──┼────┼────┼───┼─────────┼───┼──────┤
│ 2  │97.06.24│桃園縣平│香菸乙│徒手破壞木門門鎖後│丙○○│甲○○毀壞門│
│    │下午1 時│鎮市龍南│條及現│，啟門入屋行竊。  │      │扇竊盜，累犯│
│    │許      │路193 巷│金500 │指紋鑑驗書（97偵字│      │，處有期徒刑│
│    │        │37 弄28 │元    │第22456 號卷第19頁│      │捌月。      │
│    │        │號      │      │ ）               │      │            │
├──┼────┼────┼───┼─────────┼───┼──────┤
│ 3  │97.11.07│桃園市八│32吋液│徒手破壞窗戶外鐵條│丁○○│甲○○毀越安│
│    │下午1 時│德市新生│晶電視│，打破玻璃後，踰越│      │全設備竊盜，│
│    │20分許  │路100 巷│1 台  │窗戶入屋行竊。    │      │處有期徒刑柒│
│    │        │19號    │      │指紋鑑驗書（98偵字│      │月。        │
│    │        │        │      │第7279 號 卷第59頁│      │            │
│    │        │        │      │）                │      │            │
├──┼────┼────┼───┼─────────┼───┼──────┤
│ 4  │97.11.28│桃園市八│女用手│徒手扳開破壞鐵門門│戊○○│甲○○毀壞門│
│    │中午12時│德市福國│錶2 支│鎖後，啟門入屋行竊│      │扇竊盜，處有│
│    │許      │北街205 │、玉飾│。監視錄影翻拍照片│      │期徒刑柒月。│
│    │        │巷11號  │及舊版│（98偵字第3957號卷│      │            │
│    │        │        │百元鈔│第21頁）          │      │            │
│    │        │        │數十張│                  │      │            │
│    │        │        │及現金│                  │      │            │
│    │        │        │7000元│                  │      │            │
├──┼────┼────┼───┼─────────┼───┼──────┤
│ 5  │98.03.18│桃園縣八│42吋液│徒手破壞鋁門門鎖後│己○○│甲○○毀壞門│
│    │下午4 時│德市霄裡│晶電視│，啟門入屋行竊。  │      │扇竊盜，處有│
│    │許      │里霄裡路│1 台  │監視錄影翻拍照片（│      │期徒刑柒月。│
│    │        │430 號  │      │98偵字第7279號卷第│      │            │
│    │        │        │      │40-44 頁）        │      │            │
│    │        │        │      │                  │      │            │
└──┴────┴────┴───┴─────────┴───┴──────┘


司法院資訊處製作；財團法人民間司法改革基金會備份。
